【裁判字號】    92,上訴,723
【裁判日期】    920514
【裁判案由】    違反毒品危害防制條例
【裁判全文】
臺灣高等法院高雄分院刑事判決                    九十二年度上訴字第七二三號
    上  訴  人  臺灣屏東地方法院檢察署檢察官
    被      告  乙○○
右列上訴人因被告違反毒品危害防制條例案件，不服臺灣屏東地方法院九十一年度訴
字第七九七號中華民國九十二年三月十三日第一審判決（起訴案號：臺灣屏東地方法
院檢察署九十一年度毒偵字第一一四五號及移
），提起上訴，本院判決如左：
    主  文
原判決撤銷。
乙○○連續施用第一級毒品，處有期徒刑捌月；又連續施用第二級毒品，處有期徒刑
肆月，應執行有期徒刑拾壹月。
    事  實
一、乙○○於民國八十八年間因施用第二級毒品安非他命案件，經法院裁定觀察勒戒
    ，因有繼續施用毒品傾向，再裁定強制戒治，戒治期滿，經台灣屏東地方法院檢
    察署檢察官以八十九年度戒毒偵字第四０七號為不起訴處分確定。其於五年內，
    又基於概括犯意，自九十一年七月二十七日上午十一時三十分許起至九十一年十
    二月十一日二十時許止，在屏東縣潮州鎮○○路悟公廟之廁所內及同鎮其朋友住
    處，或屏東縣崁頂鄉農會旁空屋內，先後施用第一級毒品海洛因及第二級毒品安
    非他命各多次，嗣為警於九十一年七月二十七日下午四時十分許及九十一年十二
    月十三日分別查獲。
二、案經屏東縣警察局潮州分局報請臺灣屏東地方法院檢察署檢察官偵查起訴。
    理  由
一、訊據被告乙○○對於右揭事實均坦承不諱，惟其於原法院審理時雖供稱：第一次
    係在查獲前一甲即九十一年七月二十六日晚上在潮州鎮○○路二九四號家裡施用
    等情（見原法院卷第七七頁），然其施用毒品一次之事實與查獲當時在警訊之供
    述並無不同，且參以人類有限之記憶，其於被查獲當日之印象當為最深刻，被告
    在警訊所為施用毒品時間、地點之供述應與事實較相符合，應堪以認定。此外，
    被告親排之尿經送驗均呈甲基安非他命及嗎啡陽性反應，有屏東縣衛生局九十一
    年八月十四日及九十一年十二月二十七日屏縣衛檢六字第九一０二一五號、第九
    一０四０六號煙毒及麻醉藥品類委託檢驗結果通知書、臺灣檢驗科技股份有限公
    司九十一年十月七日ＫＺ000000000000號濫用藥物尿液檢驗報告各
    一件在卷可稽，被告於警訊及本院調查時之自白堪認與事實相符，其於右揭時、
    地施用第一級毒品海洛因、第二級毒品安非他命之犯行洵堪認定。被告前因施用
    第二級毒品安非他命違反毒品危害防制條例案件，經法院裁定觀察勒戒，因有繼
    續施用毒品傾向，再裁定強制戒治，戒治期滿，經台灣屏東地方法院檢察署檢察
    官以八十九年度戒毒偵字第四０七號為不起訴處分確定，有該不起訴處分書、刑
    案資料查註紀錄表、全國施用毒品案件紀錄表、受觀察勒戒人毒品及前科紀錄簡
    列表、臺灣高等法院被告全國前案紀錄表、臺灣屏東地方法院法務部在監在押資
    料表各一件在卷可按，被告五年內再犯上開施用第一級毒品海洛因、第二級毒品
    安非他命之犯行已臻明確，應依法論科。
二、按海洛因及安非他命分別為毒品危害防制條例第二條第二項第一款、第二款所定
    之第一級及第二級毒品，不得非法持有、施用。核被告乙○○所為，係犯毒品危
    害防制條例第十條第一項施用第一級毒品罪及同條第二項施用第二級毒品罪。被
    告持有海洛因及安非他命行為，為施用之高度行為所吸收，均不另論罪。其所犯
    上開二罪之先後多次行為，時間密接，犯罪構成要件相同，顯均基於概括犯意反
    覆為之，皆應論以連續犯，各以一罪論擬。其所犯上開施用第一級毒品及施用第
    二級毒品二罪間，犯意各別，行為互殊，罪名互異，應予分論併罰。其九十一年
    七月二十七日以後之犯行，雖未據起訴，惟與起訴部分有連續關係，屬裁判上之
    一罪，為起訴效力所及，本院自得一併審究。
三、原審據以論罪科刑，原非無見，惟其九十一年七月二十七日以後之犯行，未予併
    案審究，即有未合，檢察官上訴意旨執以指摘原判決不當，為有理由，自應由本
    院將原判決予以撤銷改判。爰審酌被告年值青壯竟不思進取，前因施用第二級毒
    品犯行業為不起訴處分，猶不知警惕，再犯本件施用第一級毒品及第二級毒品之
    罪，亟待矯治，而施用毒品係屬自戕行為並未損害於他人，及其犯罪後坦承犯行
    ，犯罪後態度良好等一切情狀，分別量處如主文所示之刑，並定其應執行之刑，
    以資儆懲。
據上論斷，應依刑事訴訟法第三百六十九條第一項前段、第三百六十四條、第二百九
十九條第一項前段，毒品危害防制條例第十條第一項、第二項，刑法第十一條前段、
第五十六條、第五十一條第五款，判決如主文。
本案經檢察官王登榮到庭執行職務
中    華    民    國     九十二     年       五       月      十四      日
                              臺灣高等法院高雄分院刑事第九庭
                                  審判長法官  張明松
                                        法官  任森銓
                                        法官  張盛喜
右正本證明與原本無異。
施用第一級毒品部分如不服本判決應於收受本判決後十日內向本院提出上訴書狀，其
未述上訴理由者，並得於提起上訴後十日內向本院補提理由書狀（均須按他造當事
人之人數附繕本)「切勿逕送上級法院」。
其餘不得上訴。
                                      書記官  許信宗
中    華    民    國     九十二     年       五       月      十六      日
附錄：本判決論罪科刑之法條：
毒品危害防制條例第十條
施用第一級毒品者，處六月以上五年以下有期徒刑。
施用第二級毒品者，處三年以下有期徒刑。
                                                                        Ｑ


司法院資訊處製作；財團法人民間司法改革基金會備份。
